# 单位购买的健身器材怎么入账，取得专票可以抵扣吗

提问人：liutong801123 时间：2017-06-28 10:51:44
如题，金额较大，谢谢

回答人：chenyiwei
由于健身器材专用于职工集体福利用途，因此进项税额不能抵扣。会计处理类似于职工宿舍，可确认为固定资产，其折旧额从“应付职工薪酬——福利费”中列支。

提问人：owen_owen 时间：2019-03-30 20:50:02
请教陈版，如果是老板自己用的呢？应该怎么入账呢？谢谢！

回答人：chenyiwei
严格来说，应视同公司对老板个人的利润分配，冲减权益，不确认为公司的资产或费用。